# 关于股改净资产的问题

提问人：幽灵天皇 时间：2017-03-10 11:04:35
请教陈老师和各位： 有一个拟新三板企业，已经在 2015 年 12 月 31 日进行股改，是由一个小所出具的报告，也未出具验资报告。目前中介进场后更换了具有证券资质的会所进行审计，目前出具初步尽调可能会对股改时的净资产有调整。 我想请问下：
1 、未出具验资报告是否构成障碍？是否需要新所出具复核验资报告？ 因为查询了下， 2015 年底的时候工商已不要求出具验资报告 2 、若调整的原因仅仅为坏账准备政策的不同而导致净资产有所变动，是否需要重新出具审计报告？如果不需要，新报告期初数和已出具的报告股改基准日存在差异，该差异是否有问题？ 3 、若包括但不限于坏账政策导致净资产的变动，若要求股东出资补足，如果进行账务处理？是否对现金补足的资本贷记资本公积？ 谢谢陈老师和各位解答！

回答人：chenyiwei
虽然为了工商登记目的，验资报告已不再是必备要件，但对于拟进行资本运作的企业而言，为了证明其历史沿革，通常仍须出具验资报告。如果当时的股改有瑕疵，则建议股东大会作出撤销当初股改的决议，撤销变更为股份有限公司的变更登记，恢复到有限责任公司状态，然后另择基准日重新股改，以减少历史沿革瑕疵（包括历史上的不规范变更）的可能影响。